【裁判字號】    98,抗,280
【裁判日期】    981210
【裁判案由】    拍賣抵押物
【裁判全文】
臺灣桃園地方法院民事裁定               98年度抗字第280號
抗  告  人  甲○○
法定代理人  乙○○
相  對  人  南山人壽保險股份有限公司
法定代理人  丙○○
上列當事人間拍賣抵押物事件，抗告人對於民國97年6 月23日本
院簡易庭司法事務官97年度司拍字第1059號民事裁定提起抗告，
本院裁定如下：
    主  文
抗告駁回。
抗告程序費用新臺幣壹仟元由抗告人負擔。
    理  由
一、按抵押權人，於債權已屆清償期，而未受清償者，得聲請法
    院，拍賣抵押物，就其賣得價金而受清償，民法第873 條定
    有明文。次按抵押權人聲請拍賣抵押物之裁定，係屬非訟事
    件，祗須其抵押權已依法登記，並依登記之清償期業已屆至
    而未受清償時，法院即應為准許拍賣抵押物之裁定，如對於
    此項法律關係有爭執者，應由有爭執之人提起訴訟，以求解
    決，不得僅依抗告程序聲明其有爭執，並據為廢棄拍賣裁定
    之理由（最高法院58年台抗字第524 號、51年台抗字第269
    號判例可資參照）。
二、抗告意旨略以：本件債務之債務人應係抗告人之法定代理人
    乙○○，故應重新發文送達予乙○○。抗告人於民國97年8
    月26日所負欠之貸款餘額為新台幣（下同）1,620,187 元，
    非如原裁定所示之1,642,214 元。又原裁定附表所示之不動
    產（下稱系爭不動產）經鈞院98年度司執字第6174號強制執
    行事件鑑定價格為2,557,360 元。為此，爰依法提起抗告，
    並聲明原裁定廢棄。
三、經查，本件相對人主張對於第三人乙○○有原裁定所載之債
    權，抗告人並以系爭不動產為第三人乙○○設定最高限額抵
    押權，且經依法登記，該債權又已屆清償期而未受清償，有
    相對人提出之土地及建物登記第二類謄本、他項權利證明書
    、抵押權設定契約書、抵押借款約定書、指數型房貸借款特
    約條款等件影本為證，原法院據以准許相對人拍賣抵押物之
    聲請，即無不當。抗告意旨雖以本件債務人應係抗告人之法
    代理人乙○○云云，惟按，「不動產所有人設定抵押權後，
    得將不動產讓與他人；但其抵押權不因此而受影響」民法第
    867 條定有明文。則第三人乙○○於92年6 月30日以系爭不
    動產為向相對人所負債務之擔保，設定系爭抵押權，並經依
    法登記，乙○○雖於97年5 月16日將系爭不動產移轉予抗告
    人，然對系爭抵押權不生影響，原裁定依本件相對人之主張
    ，列抗告人為聲請拍賣抵押物之相對人，並無不當。抗告人
    又稱其負欠之貸款餘額應為1,620,187 元，非如原裁定所示
    之1,642,214 元，惟上開所陳縱然屬實，亦屬於實體事項，
    依首開說明，並非本件非訟程序得審酌者，抗告人應就爭執
    事項，另行起訴，以求解決。從而，本件抗告，為無理由，
    應予駁回。
四、據上論結，本件抗告為無理由，依非訟事件法第21條第2 項
    、第24條第1 項、第46條，民事訴訟法第495 條之1 第1 項
    、第449 條第1 項、第78條，裁定如主文。
中    華    民    國    98    年    12    月    10    日
                  民事第二庭  審判長法  官  劉克聖
                                    法  官  張金柱
                                    法  官  楊晴翔
以上正本係按原本作成。
不得再抗告。
中    華    民    國    98    年    12    月    11    日
                                    書記官  黃盈菁


司法院資訊處製作；財團法人民間司法改革基金會備份。
